臺灣高雄地方法院刑事判決　　　　　　　94年度訴字第1713號
公　訴　人　臺灣高雄地方法院檢察署檢察官
被　　　告　丙○○
指定辯護人　李淑欣律師
上列被告因毒品危害防制條例案件，經檢察官提起公訴（94年度
偵字第8424號），本院判決如下：
    主  文
丙○○共同連續販賣第一級毒品，累犯，處有期徒刑壹拾貳年，
褫奪公權捌年。扣案之第一級毒品海洛因壹包（驗後淨重零點參
貳公克、空包裝重零點貳貳公克）沒收銷燬之。未扣案之共同販
賣毒品所得之財物新臺幣伍仟元，與甲○○連帶沒收，如全部或
一部不能沒收時，以其財產抵償之。未扣案之搭配門號
0000000000 號 （不含SIM 卡壹張）行動電話及門號0000000000
號（含SIM 卡壹張）行動電話各壹支沒收，如全部或一部不能沒
收時，追徵其價額。
    事  實
一、丙○○前於民國84年間因麻藥案件，經本院以84年訴字第
    2410號判處有期徒刑6 年確定，並接續前案執行，於88年
    5 月13日縮短刑期假釋期滿出監付保護管束，於91年3 月4
    日保護管束期滿未經撤銷假釋，視為執行完畢。詎其猶不知
    悔改，明知海洛因係管制物品，不得販賣、持有，竟與甲○○（另經本院以94年度訴字第1122號判處有期徒刑7 年6 月
    ）共同基於販賣第一級毒品海洛因以營利之概括犯意聯絡，
    自94年1 月上旬起至同年2 月中旬，由2 人向真實姓名年籍
    不詳自稱「王坤鎮」之男子，販入數量不詳之第一級毒品海
    洛因後，在高雄市○○區○○路53號5 樓之2 租屋處，以丙○○所有之門號0000000000號及甲○○所有搭配門
    號0000000000號行動電話為聯絡工具，連續由丙○○或甲○○接聽丁○○來電後，經丁○○表示欲購買約當價額新台幣
    （下同）2 ,000 元 、3,000 元數量均少於4 分之1 錢（
    0.9375公克）之毒品海洛因後，由甲○○前往丁○○位於高
    雄市左營區○○○路147 巷2 弄15號住處交付等額數量海洛
    因毒品各1 包，並同時收取上開議定價金，計2 次。另甲○○於94年2 月16日下午4 時前之某時許，在上址接聽某真實
    姓名、年籍不詳人士欲購買2,000 至3,000 元海洛因之交易
    電話，丙○○即託由甲○○攜帶1 小包海洛因，於約定交易
    之同日下午5 時許，前往高雄市○○區○○路與重政路口，
    欲交付上開毒品予該購買毒品之相對人，甲○○在場等候之
    際，為事前接獲線報而埋伏員警察覺有異上前進行盤查，詎
    甲○○見狀後旋即逃逸，復為警於高雄市○○區○○路392
    號前逕行拘獲，並在甲○○左手內查獲上開第一級毒品海洛
    因1包（驗後淨重0.32公克、空包裝重0.22公克），始未得
    逞。另丁○○同因施用毒品案件為警於94年2月18日下午2時
    30分查獲，供出施用毒品海洛因來源係由丙○○、甲○○提
    供，始循線查悉上情。
二、案經高雄市政府警察局（刑警大隊）報告台灣高雄地方法院
    檢察署檢察官偵查起訴。
    理  由
一、證據能力之意見：
（一）被告以外之人（包括證人、鑑定人、告訴人、被害人及共
      同被告等）於審判外之陳述，屬傳聞證據，除法律另有規
      定外，不得作為證據，證人丁○○及共同被告甲○○於警
      詢中之供述，屬審判外之陳述，且2 人嗣後於偵查、審理
      中均到庭具結陳述，並經檢辯交互詰問探求其供述真意，
      渠於警詢中供述即非屬證明犯罪事實存否所必要，即無刑
      事訴訟法第159 條之2 之適用，依同法第159 條第1 項之
      規定，渠等於警詢中所為供述，即無證據能力。又本院既
      否定甲○○於警詢中陳述之證據能力，因不採其作為審理
      之證據，即無庸就其於警詢以被告身份就訊時之供述是否
      具有任意性加以調查。
（二）甲○○於94年2 月17日、同年3 月10日偵查中陳述，丁○○於94年4 月26日偵查就丙○○被訴事實部分所為陳述，
      及證人彭志嘉、許有甫於偵查中供述，均經合法具結，且
      屬在檢察官前所為陳述，均未提及檢察官訊問時有不法訊
      問情形，渠於偵查中所為供述，自無顯不可信之特別狀況
      ，依同法第159 條之1 第2 項規定，自得為證據。
（三）證人丁○○於本院94年度訴字第1122號甲○○被訴販賣毒
      品案件審理中所為供述，屬被告以外之人在審判庭外向法
      官所為陳述，且經具結及交互詰問程序，當事人及辯護人
      間亦未爭執此供述之證據適格，依同法第159 條之1 第1
      項，應認有證據能力。
（四）卷附高雄地方法院檢察署委鑑之法務部調查局94年6月20
      日調科壹字第220020156號鑑定通知書，係檢察官囑託之
      鑑定書面報告，審酌其具客觀、科學性，認為採證適當，
      依同法第159條第1項、第206條第1項、第208條第1項規定
      ，應有證據能力。
二、訊據被告丙○○固坦承有與甲○○交付毒品予丁○○止癮之
    事實，惟矢口否認有何販賣海洛因予丁○○或他人之犯行，
    辯稱：伊是與丁○○合資共同向「王坤鎮」購買毒品，若有
    先拿毒品給丁○○，亦未向其收錢，而是事後再於合資購買
    之毒品中扣回，又甲○○於94年2 月16日下午5 時許因持有
    毒品遭緝獲，係甲○○個人行為，伊已於當日稍早之下午4
    時許，因施用毒品案件遭警逮捕，不可能指示甲○○進行毒
    品交易云云。惟查：
（一）被告丙○○與甲○○共同販賣海洛因予丁○○之事實：
      丁○○於94年1 月初透過他人介紹認識甲○○及丙○○後
      ，先後2 至3 次以門號0000000000號及0000000000號行動
      電話，與甲○○、丙○○聯絡，言明需要約價格2,000 元
      或3,000元數量之海洛因，而由甲○○將海洛因毒品送至
      丁○○家中，並由丁○○當場交付約定價金等節，業據證
      人丁○○於審判中具結證稱：「94年初，因要購買毒品海
      洛因，經朋友介紹，先後認識甲○○、丙○○，交易前會
      先打電話給被告他們，如果他們有，而且數量不多，就拿
      給我；如果沒有毒品，或要多拿一點，就一起去拿。因為
      他們2人是情侶，我打電話時，並沒有指定找何人，丙○○及甲○○都曾接聽過電話，我是直接講需要多少毒品，
      丙○○接聽時會說好，每次均由甲○○送過來，再將約定
      價金交給甲○○，一手交錢，一手交貨，我買2千或3千元
      毒品重量，比4分之1錢再少一點，實際數量不清楚。扣除
      與丙○○於94年2月17日相偕合資購買毒品之外，總共甲○○送毒品到家中次數約2、3次」等語（本院審理卷第
      127頁以下）。其於本院另案審理中證稱：「於94年1月至
      2 月份間，有透過丙○○0930、甲○○0925開頭的行動電
      話聯絡交付毒品事宜，次數至少有5次以上，他們會接電
      話，先在電話中言明毒品數量，然後看那有沒有，如果有
      ，他們就會送來，並當場給錢，甲○○親自交付毒品至少
      有2至3次，每次購買價格都是4分之1錢4,000元；如果沒
      有毒品，就一起購買，請甲○○幫忙調，各買4分之1錢，
      我的意思是曾經向甲○○購買，也有合買」、「我要的數
      量是跟丙○○講，價錢固定不用講，只要講數量就可以了
      」、「另外1次（94年2月17日）要找丙○○時，他身上沒
      有東西，才一起去1家撞球店合資購買」等語（本院94年
      訴字第1122號審理卷第26頁以下），互核大抵相符，佐以
      證人係透過他人認識被告等人，彼此間應無夙怨嫌隙，且
      就與被告等人相識經過，毒品交易的時間、過程、方式、
      次數、價額等相關情節，尚能詳為陳述，前後所述亦大抵
      一致，堪認與事實相符，可以採信。其中，就被告與甲○○販賣毒品予證人丁○○之次數及金額乙節，證人陳稱有
      2 至3次，金額在2,000或3,000元不等，依罪疑惟輕，利
      歸被告之原則，應以交易2次、交易金額分別為2,000元、
      3,000元計算，故本件被告丙○○與共同被告甲○○販賣
      海洛因毒品予丁○○所得為5,000元。綜證人丁○○歷次
      所述之詞，既已明確證述其於94年1、2月間，先後2次透
      過被告所有或甲○○所持之門號0000000000號、00000000
      00號行動電話，與2人要約海洛因毒品交易事宜，並非僅
      特別指定甲○○為交易對象，且證人丁○○亦知門號
      0000000000號行動電話係丙○○所持用，並有依號撥打被
      告丙○○上開電話，通話後即直接向被告提出交易毒品數
      額之要約，被告接聽後電話並有允諾交易條件等事實。是
      以證人來電並非請丙○○轉由甲○○接聽，被告自能明瞭
      丁○○來電用意，且丁○○事後確實也如數收到所預訂之
      毒品海洛因，並如數交付價金，若被告丙○○並未涉入販
      毒行為，為何證人會多次撥打該支電話向被告要約購入毒
      品？被告復在電話中允諾交易內容，可知出售海洛因毒品
      予丁○○乙節，非僅甲○○個人行為，被告辯稱證人丁○○自伊處所收受毒品係甲○○個人行為，委無足採，應認
      丙○○及甲○○確有共同販賣海洛因之犯意聯絡及行為分
      擔，而先後2次有交易毒品海洛因予證人丁○○之事實。
（二）被告丙○○另與丁○○合資相偕購買海洛因之事實，與本
      件販賣犯行無關：
      證人丁○○於偵查中曾經證稱：「毒品是與吳家儒、丙○○等人一起出錢拿的，這樣比較便宜」云云（94偵字第
      8424號偵查卷，第23頁以下），而共同被告甲○○以證人
      身份經交互詰問後，於本院審理中亦具結稱：「我有與丁○○一起出錢買毒品，被告好像有與丁○○一起買毒品」
      云云（本院審理卷第120頁），雖與被告所辯：曾與丁○○合資向他人購買海洛因乙節相符。惟證人丁○○於偵查
      中同稱：「如果東西沒有那麼多，就一起出錢買，如果剛
      好有，就直接拿給我」等語（同前偵查卷第24頁）；於本
      院審理時稱：「如果他們（被告丙○○與甲○○）那邊沒
      有毒品，或我要拿多一點，就一起去買；如果有的話，或
      我要拿的少一點，他們就拿給我」等語（本院審理卷第
      130、131頁），又於另案審理中亦結證稱：「購買毒品的
      方式，是有時他們那邊有東西就直接拿給我，我就把錢給
      他們，如果沒有東西，就會一起購買」（本院94年訴字第
      1122號審理卷第28頁），綜合上開證詞，證人丁○○先與
      丙○○、甲○○以電話聯繫商議毒品數量及價額時，只有
      在丙○○等人無足量海洛因可供交付丁○○時，始有合資
      相偕向他人購買毒品情形，而本件均由甲○○至丁○○家
      中直接交付毒品，自堪認定此乃毒品販賣之交易行為。故
      被告辯其與丁○○均係共同合資向「王坤鎮」購買毒品，
      並無販賣海洛因予丁○○情形云云，不足採信。
（三）被告丙○○與甲○○於94年2 月16日共同販賣海洛因毒品
      未遂之事實：
      甲○○於94年2 月16日下午4 時前之某時許，在與丙○○
      同居之重政路住處，接聽對方欲購買2,000 元至3,000 元
      海洛因之交易電話，而與丙○○共同基於販賣意圖，由甲○○攜帶1 小包海洛因（驗後淨重0.32公克、空包裝重
      0.22公克）在約定交易之同日下午5 時許，前往高雄市○○區○○路與重政路口，欲交付上開毒品予購買毒品之相
      對人時，為警盤檢查獲，並查扣上開海洛因1 包等節，業
      經甲○○於94年3 月10日偵訊時具結供稱：「被查獲這1
      次，是有人打0000000000電話，說是朋友介紹，知道我有
      東西可以幫他拿，對方叫我幫他拿2 、3 千元，我有跟丙○○說有人要來拿毒品，還問對方他是否認識，丙○○說
      那個朋友他認識，沒有關係，所以我就拿去約定地點，警
      察就來了。」等語（94年偵字第4509號偵查影卷，第2 頁
      ）。查緝員警彭志嘉、許有甫在偵查中亦具結稱：「民眾
      匿名檢舉說有一對男女經常在該地交易毒品，並描述他們
      特徵，我們就場等了1 、2 個小時，看到甲○○過來，上
      前盤查而查獲，查獲後甲○○說是丙○○叫她出來送貨。
      甲○○帶我們去她跟丙○○在重政路處所，剛好遇到三民
      二分局持票搜索要查丙○○」等語（同前偵卷第4 頁），
      可見甲○○此次接聽洽談毒品交易電話後，有先詢向丙○○，確定交易對象係相識之人，始由丙○○允諾同意甲○○前往交易，被告對此次交易毒品之行為同意在先，自難
      諉稱不知。雖共同被告甲○○嗣於本院審理翻異其詞，改
      稱：當日是被告丙○○在洗澡，朋友打電話找他，伊是下
      樓去接朋友，因毒癮很大，隨身有帶毒品，警察過來，一
      緊張就把毒品丟掉云云，而警詢中坦認有幫丙○○交易毒
      品，是因查獲當日有戒斷現象，所言不實云云（本院審理
      卷第120~122 頁、92年度訴字第1122號影卷第5 頁背面、
      第20頁背面），然依其所言，仍未否認對方來電時，與丙○○有在租處共處之事實。又被告固嗣於同日下午4 時許
      ，另因施用毒品案件為警在租屋處查獲逮捕（本院94年度
      訴字第682 號），惟該次員警搜索時並未查獲甲○○同在
      現場，顯見警方到達該處時，甲○○早已外出，可知本件
      係交易毒品來電在先，於甲○○出門赴約交付毒品後，其
      他員警始持票搜索丙○○2 人租處，時間點上前後並無矛
      盾之處，亦核與本件查緝員警供證情節相符，自不足援被
      告當日業遭查緝之事實，資為被告有不在場證明之立證。
      再者，甲○○於審理中翻異其詞，稱當日是替丙○○下樓
      接待朋友，又因自己毒癮大才隨身攜帶毒品云云，惟此情
      如屬實，下樓接送友人時間短暫，若毒癮發作，尚可立刻
      回家施用止癮，而無擔負攜帶毒品在身為警查緝之風險，
      且員警盤檢當場亦未扣得注射針筒等吸食工具，均足認甲○○事後畏罪，始翻異其詞，其否認赴約交易毒品云云，
      無足採信。末以，甲○○固稱查獲之94年2 月16日當日身
      體有戒斷現象反應，供述非出於任意，惟其偵查中上所為
      開陳述，係於在押中之94年3 月10日借提出庭應訊，離查
      獲時間已久，仍與警詢時為同一供述，自應認此次偵訊所
      言，能與事實相符，堪予採信。此外，扣案在甲○○手上
      查獲之白粉1 包，送經鑑定結果，係第一級毒品海洛因（
      驗後淨重0.32公克，空包裝重0.22公克），有法務部調查
      局94年6 月20日調科壹字第220020156 號鑑定通知書在卷
      可稽（本院94年訴字第1122號卷第37頁），並有上開第一
      級毒品海洛有1 包扣案可資佐證，足認94年2 月16日被告
      丙○○與甲○○共同意圖販賣毒品，已著手實施，因為警
      查獲而未遂之事實明確。又此次交易方式，係甲○○接聽
      他人訂購毒品來電後，經過丙○○確認購買之人無虞，由
      甲○○前往交付毒品之經過，與前開證人丁○○證述交易
      毒品模式，互核一致。綜上，均堪以認定被告丙○○與甲○○有以此方式共同販賣毒品予他人之事實。
（四）被告丙○○販賣毒品營利意圖之認定：
      按毒品危害防制條例之販賣毒品行為，並不以販入之後復
      行賣出為要件，只要以營利為目的，將毒品購入或賣出，
      有一於此，即屬既遂犯；又如基於販入以外之其他原因，
      而持有毒品，嗣基於賺取價差之營利意圖，另行起意售賣
      ，在尚未賣出之前即為警查獲，其犯罪行為尚未完成，只
      能以未遂論（最高法院67年台上字第2500號、69年台上字
      第1675號判例意旨參照），雖證人丁○○於本院另案審理
      中稱：甲○○及丙○○並無向伊收取任何好處，或從中賺
      取佣金或差價云云（本院94訴字第1122號審理影卷，第28
      頁），惟於審理中經本院確認其真意，證人復稱：對丙○○等人是否從中得利並不知情等語（本院審理卷，第136
      頁），是以，尚難以丁○○於另案審理陳述被告未從中賺
      取差價之個人臆測之詞，逕認被告並無牟利意圖及事實。
      而證人丁○○每次係以2,000 元或3,000 元不等代價，向
      丙○○及甲○○交易數量約較4 分之1 錢（約0.9375公克
      ）為少之海洛因毒品乙節，業據其證述在卷。丁○○收受
      實際交易數量應遠不足4 分之1 錢乙節，應可認定。而4
      分之1 錢數量海洛因的小盤價格，參考卷附法務部調查局
      查訪彙整之「93年上、下半及94年上半年國內海洛因、甲
      基安非他命、愷他命平均價格調查表」內載：「國內94年
      上半年度小盤交易最低價格為每錢17,000元」（本院審理
      卷第156 頁），比例折算後，價格約4,250 元（17000÷4
      ），而證人所述其係以3,000 元對價購得較4 分之1 錢為
      少之毒品海洛因，可知其買受價額尚在海洛因毒品小盤交
      易價格之合理範圍內，顯見被告與甲○○交易毒品予丁○○，確係有利可圖。另佐以第一級毒品海洛因物稀價昂，
      且為政府所嚴予查緝之違禁物品，販賣毒品海洛因者，茍
      無利可圖，應無甘冒重典販售予他人之理，而丁○○已證
      稱伊與丙○○、甲○○在94年1 月初經他人介紹認識前，
      互不相識（本院審理卷第138 頁），則被告及甲○○與丁○○間並無深交，彼此信任基礎尚淺，應無可能在未獲取
      任何利潤情形下，即交付所購入、數量有限之海洛因毒品
      予丁○○。且證人丁○○自稱，於94年初丙○○及甲○○
      是交易毒品的唯一來源，而丁○○與被告及甲○○雖同有
      施用毒品之習性，然其係因購入毒品海洛因供己施用之需
      求，始經他人介紹認識等語，可認被告係證人施用毒品之
      上手，證人與被告2 人間即無共同施用、互通有無的同儕
      關係。而被告復稱購入毒品係僅供自己施用，豈會不憚減
      損自己施用份量，僅因與丁○○有施用毒品之共同習性，
      而任由甲○○以低於原購入價格，交付海洛因供他人吸食
      ，若此無異增加毒品用磐後，再去販入毒品之次數，而提
      昇交易時被查緝的風險。末參以丁○○亦自稱伊向丙○○
      、甲○○所購得毒品，與之前向他人購入毒品的小盤價格
      數量並沒有明顯不同等節在卷（本院審理卷第133 、137
      頁），益徵丙○○及甲○○確係以小盤地位及價格零售毒
      品海洛因予丁○○，被告丙○○與甲○○有賺取價差牟取
      利得之營利意圖，亦堪認定。
（五）綜上所述，被告丙○○與甲○○共同基於營利意圖，先後
      販賣第一級毒品海洛因既遂、未遂之事實，事證明確，均
      堪可認定，應依法論科。
三、按海洛因係屬毒品危害防制條例第2 條第2 項第1 款所定之
    第一級毒品，不得非法持有、販賣。核被告所為，係犯毒品
    危害防制條例第4 條第1 項之販賣第一級毒品罪及同條第6
    項、第1 項之販賣第一級毒品未遂罪。被告與甲○○間，就
    本件犯行有犯意聯絡及行為分擔，應為共同正犯。又其非法
    持有第一級毒品海洛因之低度行為，應為販賣海洛因之高度
    行為所吸收，不另論罪。被告先後數次販賣海洛因既遂及1
    次未遂犯行，時間緊接，手法相同，所犯構成要件相同，顯
    係基於概括犯意，反覆實施，應依連續犯之規定，論以情節
    較重之販賣第一級毒品一罪，並加重其刑。又被告前於84年
    間因麻藥案件，經本院以84年訴字第2410號判處有期徒刑6
    年確定，並接續前案執行，於88年5 月13日縮短刑期假釋期
    滿出監付保護管束，於91年3 月4 日保護管束期滿，未經撤
    銷假釋，視為執行完畢乙節，有台灣高等法院被告前案紀錄
    表1 紙附卷可稽，其於受有期徒刑之執行完畢後，五年內再
    犯有期徒刑以上之罪，為累犯，應依刑法第47條規定，遞加
    重其刑。衡酌爰審酌被告意圖營利而與甲○○共同販賣海洛
    因，嚴重戕害國人身心健康，犯後復矢口否認犯行，態度非
    佳，惟念本件其與甲○○交付海洛因予丁○○共計2 次，販
    賣未遂僅1 次，出售之毒品海洛因數量不多，實際對價所得
    有限等一切情狀，量處如主文所示之刑。另衡以被告所販賣
    之毒品數量遠不及一般大盤商、中盤商之持有量，而被告所
    犯販賣第一級毒品罪，法定本刑為死刑、無期徒刑，本院認
    以其犯罪情狀，量處最輕本刑無期徒刑仍嫌過重，其犯罪情
    狀與法定刑度相較，客觀上可引起一般人之同情，爰依刑法
    第59條之規定，減輕其刑，並依法先加後減其刑。再依被告
    係犯販賣第一級毒品海洛因之犯罪性質，已危害社會治安及
    國民身心健康，認有褫奪公權之必要，併予宣告褫奪公權8
    年。
四、員警於94年2 月16日當場在甲○○手上扣得白粉1 包（驗後
    淨重0.32公克，空包裝重0.22公克），係被告丙○○與共同
    正犯甲○○著手販賣，而尚未交付之第一級毒品海洛因，已
    如前述，應依毒品危害防制條例第18條第1 項前段，爰宣告
    沒收銷燬之（包裝袋與毒品析離無實益，且虛耗成本，應與
    海洛因毒品視為一體，併予沒收銷燬，至於鑑驗時用磐之毒
    品，因已滅失，不另諭知沒收）。另於94年2 月18日在被告
    丙○○家中查扣之海洛因1 包，並非用於販賣，而係供被告
    自己施用，且被告此次查獲亦因施用海洛因毒品案件，並經
    本院於94年3 月31日以94年訴字第682 號判處有期徒刑1 年
    ，此包扣案毒品業經宣告沒收銷燬在案，此扣案海洛因既與
    本件販賣犯行無關，爰不另於本案宣告沒收銷燬之。又被告
    丙○○與共犯甲○○販賣海洛因毒品予丁○○得款為5,000
    元，屬本件販賣海洛因毒品犯罪所得財物，基於共同正犯在
    犯意聯絡範圍內之犯罪行為，應由各共犯同負全部責任，是
    被告上開所得財物雖未經扣案，仍應依毒品危害防制條例第
    19 條 第1 項規定，併予宣告與共犯甲○○連帶沒收，如全
    部或一部不能沒收時，以其財產抵償之。搭配門號00000000
    00、0000000000號行動電話2 支，固未扣案，惟係被告或另
    案被告甲○○所有之物，業經渠等供承在卷（見本院審理卷
    第123 、144 頁），既供作本件毒品交易聯繫之用，即係本
    件販賣海洛因毒品犯罪所用之物，亦應依同條例第19條第1
    項規定，宣告沒收，如全部或一部不能沒收，追徵其價額。
    至甲○○使用之門號0000000000，因非以丙○○或甲○○所
    申設，而係以NAMWOGN KHIBO 名義登記（94年偵字第4509號
    卷第2 頁），是該門號之SIM 卡1 張，尚不能認定為被告或
    共同被告所有之物，自不能同諭知沒收；而丙○○使用行動
    電話之0000000000門號，雖其係向電信公司租用，然因門號
    使用人係向電信公司租用取得門號使用權，燒錄門號之SIM
    卡則與使用權不同，係電信公司交付供通訊用之物，非租用
    之標的，從而於終止或解除契約時，租用人固不得再利用該
    門號通訊，然SIM 卡亦無庸繳還，是SIM 卡應屬租用人所有
    之物，故該卡仍係被告所有，供本件犯罪所用之物，亦應依
    同條項規定併予宣告沒收，附此敘明。
五、公訴意旨另以：被告丙○○另有與甲○○共同基於販賣第一
    級毒品以營利之概括犯意聯絡，販出海洛因10餘次予不特定
    人（即除販賣予丁○○2 次犯行部分外）之犯行，遂認被告
    此部分同涉有違反毒品危害防制條例第4 條第1 項之販賣第
    一級毒品既遂罪嫌。惟按犯罪事實應依證據認定之，無證據
    不得認定犯罪事實，而共犯之自白不得作為有罪判決之唯一
    證據，仍應調查其他必要之證據，以察其是否與事實相符，
    刑事訴訟法第154 條第2 項、第156 條第2 項定有明文。本
    院遍查卷存各項證據，僅堪證明被告丙○○及甲○○就前開
    論罪科刑部分，成立共同販賣第一級毒品之犯行，此外除共
    同被告甲○○於警詢中自白外，再無其他補強證據可認被告
    另涉有其他販賣毒品犯行，而被告另有與丁○○共同合資購
    買毒品之情形，亦如證人丁○○證述如前，其與他人合資相
    偕購毒並不該當販賣毒品罪，是以本件既乏積極事證足認其
    有公訴人此部分所指犯行，無法達到確信之心證，揆諸前揭
    法條說明，被告此部分犯罪不能證明。惟公訴人認此與被告
    前開論罪科刑部分有連續犯之裁判上一罪關係，爰不另為無
    罪之諭知，併此敘明。
據上論斷，應依刑事訴訟法第299 條第1 項前段，毒品危害防制
條例第4 條第1 項、第6 項、第18條第1 項前段、第19條第1 項
，刑法第11條、第28條、第56條、第47條、第59條、第37條第2
項，判決如主文。
本案經檢察官乙○○到庭執行職務。
中　　華　　民　　國　　94　　年　　12　　月　　7 　　日
                刑事第十四庭  審判長法　官  蔡廣昇
                                    法  官  謝雨真
                                    法  官  林瑋桓
以上正本證明與原本無異。
如不服本判決，應於判決送達後10日內，向本院提出上訴狀。
中　　華　　民　　國　　94　　年　　12　　月　　8　　日
                                    書記官  謝群育
附錄論罪科刑法條：
毒品危害防制條例第4條第1、6項
製造、運輸、販賣第一級毒品者，處死刑或無期徒刑；處無期徒
刑者，得併科新臺幣1 千萬元以下罰金。
前5項之未遂犯罰之。
